# **GILLET PAUL**

# Chef de projet IT



#### E-mail

pgillet.iphone@gmail.com

#### Mobile

06 51 54 72 17

#### Site

gilletpaul.github.io

#### LinkedIn

www.linkedin.com/in/gilletpaul/

#### Langue

Anglais (Avancé, C1)

**EVRY (91000)** 

### **COMPÉTENCES**

- · Méthode Agile
- Prise de décision
- Communication orale et écrite

## **CENTRES D'INTÉRÊT**

Bénévolat au secours populaire Voyage Musique Intelligence artificielle



#### A PROPOS DE MOI

Architecte logiciel et développeur d'applications diplomé d'un master 2, je me spécialise dans la gestion de projets techniques. Fort de mon expérience en développement FullStack et en gestion d'équipes techniques, je souhaite apporter mon expertise pour piloter des projets innovants et aligner les objectifs métiers avec les solutions techniques.

#### **FORMATION**

Master architecte logiciel et développeur d'application Spécialité management de l'innovation et de l'entrepreneuriat

**ETNA** 

Ivry-sur-Seine janvier 2023 - décembre 2024

### Bachelor cycle d'ingénierie informatique

**ETNA** 

Ivry-sur-Seine octobre 2021 - janvier 2023

#### Année préparatoire accélérée (APAE)

**ETNA** 

Ivry-sur-Seine octobre 2020 - octobre 2021

#### **BAC STI2D Mention bien**

2020

# **EXPÉRIENCES PROFESSIONNELLES**

#### Carrefour C.S.I

<u>Apprenti chef de projet et développeur FullStack</u> Octobre 2021- décembre 2024 Massy-Palaiseau

#### LessonSharing

Alternant intégrateur développeur WEB octobre 2020 - octobre 2021 Servon

### **EXPÉRIENCES PROFESSIONNELLES**



# **Carrefour C.S.I**

Octobre 2021 - Décembre 2024 Apprenti chef de projet et développeur FullStack

#### Contexte

J'ai rejoint Carrefour en tant que développeur WEB au sein du service **OS Factory** au début de mon année de bachelor a l'ETNA. Dans ce service, j'ai pu travailler sur un Calendrier puis sur un projet de test sur des VMs. Ensuite, j'ai rejoint la direction **Déploiement et services** dans laquelle j'ai travaillé sur de la planification du référencement de déploiement. J'ai également accompagné les alternants de notre service dans leur projet en tant que gestionnaire de projet. Enfin, j'ai rejoint la **Software Factory** dans laquelle j'ai travaillé sur deux projets orientés sur l'intelligence artificielle en tant que développeur et chef de projet.

#### **Environnement**

• Systèmes: Linux, Windows, GCP

• Langages: Typescript, Node.js, Angular, Appscript, Java, Spring boot

• Intelligence artificielle: Gemini, Github Copilot, Gitlab Duo, Codestral

• **DevOps:** Ansible

• Gestion de projet: Jira, Confluence, Figma

#### **Activités et livrables**

Développement d'un outil ayant pour objectif premier d'accompagnement au recrutement avec l'intelligence artificielle. Chaque utilisateur peut ajouter sa fonctionnalité phare grâce à la création d'agent.

- Création des maquettes avec Figma
- Rédaction de documentation avec Confluence
- Création des environnements de développement en Angular et Java21
- Création d'un service account pour l'utilisation de Gemini sur l'outil
- · Apprentissage de l'infrastructure hexagonal en back-end
- Suivi du projet avec Jira: Scrum Master

Mise en place de test d'implémentation d'assistant de code chez Carrefour. L'objectif était de tester sur plusieurs mois différents assistant de code pour estimer lequel est le meilleur. Nous avons réalisé des tests sur GitHub Copilot, Gemini Code Assist, GitLab Duo et Codestral.

- Suivi des différentes salves de test
- · Création de formulaire de suivi
- Traitement des données récoltées

Développement de script pour la planification des déploiements. L'objectif était de récolter les données de déploiements dans un tableur et de les transformer en événement dans un calendrier.

• Création d'un script en AppScript récupérant les données google sheet, les traitant et les transformant en calendrier google.

Développement d'outils des gestions des déploiements. Nous collections les données des chefs de projet chargé des déploiements et les référencions dans notre outil de KPI. L'objectif était d'avoir des statistiques et des KPI utilisable facilement pour les directeurs

- Création de maquette avec Figma
- Mise en place de l'environnement de dev back-end et front
- Travail sur des fonctionnalités back-end avec TypeScript
- Réalisation de la landing page de l'outil

Création d'un script de test d'installation de logiciel sur les ISO Carrefour. Le service dans lequel je travaillais créait des VMs normé pour Carrefour et ma mission était de vérifier que les logiciels nécessaires s'installait bien au lancement de la VM.

 Création de script Ansible de création de vms, de vérification et de suppression de VM Linux et Windows sur GCP et Azure

Création d'un calendrier affichant les dates de "patching" de différentes VM.

- Création des maquettes avec Figma
- Développement avec Angular et Node.js, MySQL



# LessonSharring

Avril 2021 - Octobre 2021 Alternant intégrateur développeur WEB

#### Contexte & enjeux

Start-up de prestation de service informatique spécialisée dans l'hébergement et l'infogérance, j'ai commencé mon apprentissage dans l'appréhension de différents langages. J'ai pris conscience de l'importance de rester en veille permanente sur les technologies et langages, et de l'importance du green IT.

#### Environnement

• Systèmes: Linux, Windows

• Langages: Node.js, Javascript, React, Socket.io, MySQL

#### Activités et livrables

Création d'un premier serveur de communication via socket.io et Node.js Participation a des semaines de formation avec l'équipe de formateur

#### MON PROJET D'ETUDE



2023 - 2024

Chef de projet et développeur FullStack

### **Contexte & Objectif**

Centralized est mon projet de fin de master. C'est un outil de gestion de projet fonctionnant avec l'intelligence artificielle. Elle génère automatiquement des cahiers des charges, crée et gère des tickets dans un planning intuitif, et vous permet de réaliser des retours d'expérience (REX) en fin de projet. Avec un front-end développé en Next.js pour un référencement optimisé et du TypeScript pour un code propre, et un back-end en Node.js, TypeORM, et Express pour une API Rest performante, notre outil offre une solution complète et ergonomique.

Nous étions une équipe de six et j'étais chef de projet et développeur. Mon rôle en tant que chef de projet était d'organiser les plannings, de mettre en place la méthodologie agile, d'organiser des weekly, etc... En tant que développeur, j'étais principalement concentrer sur la partie intelligence artificielle.

#### **Environnement**

- Systèmes: Windows, GCP, Vertex AI, VPS
- Langages: Typescript, Node.js, Express, React, Next js, TypeORM, Jest, Cypress
- Intelligence artificielle: Gemini (Modèle entrainé), ChatGPT
- Gestion de projet: Trello, Figma

#### Étapes clés

- · Analyse de la problématique
- Création des maquettes avec Figma
- Mise en place de la méthodologie Agile Scrum avec un suivi sur Trello
- Mise en place des suivis hebdomadaires avec l'équipe de développement
- · Mise en place des environnements de développement front et back
- Développement de la requête IA via API ChatGPT3.5 puis ChatGPT4o
- Développement du Front avec React, puis amélioration avec Next.js
- · Mise en place des tests API et unitaire backend avec Jest
- Mise en place des tests front avec Cypress
- Entrainement de notre propre modèle d'IA avec Vertex AI
- · Implémentation du modèle Gemini entrainé